台灣台中地方法院刑事判決　　　　　　　　　　　　　　九十一年度訴字第五六號
　　公　訴　人　臺灣台中地方法院檢察署檢察官
　　被　　　告　甲○○
右列被告因違反毒品危害條例案件，經檢察官提起公訴（九十年度偵字第五三八三號
），本院判決如左：
    主      文
甲○○連續施用第一級毒品，處有期徒刑拾月，扣案之第一級毒品海洛因淨重零點零
陸公克（包裝重零點貳肆公克）沒收併銷燬之；又施用第二級毒品，處有期徒刑捌月
；應執行有期徒刑壹年肆月，扣案之第一級毒品海洛因淨重零點零陸公克（包裝重零
點貳肆公克）沒收併銷燬之。
    事      實
一、甲○○前因施用第二級毒品安非他命案件，經觀察、勒戒後，認無繼續施用毒品
    之傾向，由台灣台中地方法院檢察署檢察官於民國（下同）八十九年一月六日，
    以八十八年度毒偵字第二八三四號不起訴處分確定後，復因施用第一級毒品海洛
    因及第二級毒品安非他命案件，經觀察、勒戒後，認有繼續施用毒品之傾向，先
    送強制戒治，並由台灣台中地方法院檢察署檢察官偵查起訴，嗣於八十九年八月
    二十五日，經本院以八十九年度訴字第一八０一號，分別判處有期徒刑八月、四
    月，並定應執行有期徒刑十月確定（有期徒刑部分尚未執行完畢，強制戒治部分
    業於九十年七月三十日戒治期滿）。詎甲○○復基於概括犯意，自九十年八月初
    某日起至九十年十月二日止，連續在台中縣沙鹿鎮○○里○○路七六巷七六號之
    一住處，將海洛因放置於香煙內點火吸食方式，施用第一級毒品海洛因，又於九
    十年十一月二日二十一時許回溯九十六小時內之某時，在台中縣市某不詳地點，
    以火燒烤方式，施用第二級毒品安非他命一次，為警於九十年十一月二日十九時
    三十分許，在台中縣沙鹿鎮○○里○○路七六巷七六號之一查獲，並扣得第一級
    毒品海洛因壹小包淨重零點零陸公克（包裝重零點貳肆公克）。
二、案經臺中港務警察所移送台灣台中地方法院檢察署檢察官偵查起訴。
    理      由
一、右揭施用毒品之犯罪事實雖經被告甲○○自白僅連續吸食海洛因，辯稱：未吸食
    安非他命云云，後又改稱於被查獲前數日，有施用安非他命一次等語，惟查其於
    九十年十一月二日二十一時許，現場採取被告尿液經送檢驗結果，甲基安非他命
    及嗎啡均呈陽性反應。按正常人如未吸用安非他命，其尿水應無甲基安非他命陽
    性反應，倘有吸用者，約百分之七十於二十四小時內自尿中排出，約百分之九十
    於九十六小時內自尿中排出，因憑尿液中呈甲基安非他命陽性反應，推算吸食時
    間距採尿時間最長不逾九十六小時，業經行政院衛生署藥物食品檢驗局八十一年
    二月八日（八一）藥檢壹字第００一一五六號函敘明可查，足認被告甲○○於九
    十年十一月二日二十一時許回溯九十六小時內之某時，確有施用第二級毒品安非
    他命情事，此外並有第一級毒品海洛因淨重零點零陸公克（包裝重零點貳肆公克
    ），扣案可資佐證，該扣案之毒品，經送法務部調查局鑑定，亦認含有海洛因成
    分，有該局第000000000號通知書壹份附卷可參，復有台中縣衛生局檢
    驗尿水報告書、不起訴處分書、刑事判決書及刑案資料查註紀錄表附卷可稽，被
    告施用第一級、第二級毒品犯行堪予認定。
二、核被告所為，係犯毒品危害防制條例第十條第一項及第二項之施用第一級及第二
    級毒品罪。被告先後多次施用第一級毒品之行為時間緊接，且犯罪構成要件相同
，顯係基於概括犯意反覆為之，應依連續犯規定論以一罪，並加重其刑。被告持
    有第一級毒品海洛因、第二級毒品安非他命進而施用，其持有之低度行為應為施
    用之高度行為所吸收，均不另論罪。被告分別施用第一級毒品海洛因、第二級毒
    品安非他命其構成要件不同，顯係分別另行起意而犯之，自應分論併罰。爰審酌
    被告犯罪之動機、目的、手段、及坦承犯行之犯後態度等一切情狀，分別量處如
    主文所示之刑，並定其應執行之刑。扣案之第一級毒品海洛因淨重零點零陸公克
    （包裝重零點貳肆公克毛重零點參公克），依同條例第十八條第一項前段規定宣
    告沒收並諭知銷燬之。
三據上論斷，應依刑事訴訟法第二百九十九條第一項前段，毒品危害防制條例第十
    條第一項、第二項、第二十條第三項、第十八條第一項前段，刑法第十一條前段
    、第五十六條、第五十一條第五款，判決如主文。
中      華      民      國    九十一    年      一    月    二十八    日
                              台灣台中地方法院刑事第三庭
                                      法  官  黃  松  竹
右正本證明與原本無異。
如不服本判決，應於判決送達後十日內向本院提出上訴狀，上訴於臺灣高等法院臺中
分院( 須附繕本 )。
                                      書記官
中      華      民      國    九十一    年      一    月    二十八    日
附錄本案所犯法條全文毒品危
害防制條例第十條施用第一級毒品者，處六月以上五年以下有期徒刑。
施用第二級毒品者，處三年以下有期徒刑。
